# 求助陈版，外购的在调试ERP系统应该如何进行财务处理

提问人：mizzlefantasy 时间：2013-03-22 20:47:08
陈版你好！ 现公司外购一套ERP财务系统，目前正处于软件安装调试阶段，还未正式使用，合同规定分期付款，最后一期款项需要在调试成功达到可使用状态时才会支付。请问现在公司对在调试中的ERP系统可否作为在建工程入账？

回答人：chenyiwei
公司对ERP系统的投资是否仅为软件，是否包括购入硬件？如果是，购入的硬件一般作为固定资产核算；购入的尚未达到预定可使用状态的软件的列报方式没有统一规定，实务中可以列报为其他非流动资产，也可计入无形资产但不计提摊销。